臺灣高等法院民事裁定
109年度勞聲字第67號
聲  請  人  姜榮昇  
上列聲請人因與相對人幸福保全股份有限公司間確認僱傭關係存
在等事件，聲請人對於中華民國109年2月3日本院108年度勞抗字
第45號確定裁定聲請再審（109年度勞再抗字第14號），並聲請
訴訟救助，本院裁定如下：
    主  文
聲請駁回。
    理  由
一、按當事人因無資力支出訴訟費用而聲請訴訟救助者，關於無
    資力支出訴訟費用之事由，應提出可使法院信其主張為真實
    並能即時調查之證據，以釋明之，此觀民事訴訟法第109條
    第2項、第284條規定自明。所謂無資力支出訴訟費用，係指
    窘於生活，且缺乏經濟信用，並無籌措款項以支出訴訟費用
    之信用技能者而言（最高法院43年台抗字第152號判例意旨
    參照）。次按「勞工符合社會救助法規定之低收入戶、中低
    收入戶，或符合特殊境遇家庭扶助條例第4條第1項之特殊境
    遇家庭，其聲請訴訟救助者，視為無資力支出訴訟費用。」
    、「勞工主張有本法第14條第1項所定符合社會救助法規定
    之低收入戶、中低收入戶，或符合特殊境遇家庭扶助條例第
    4條第1項之特殊境遇家庭之事由，而聲請訴訟救助者，應釋
    明之。」，勞動事件法第14條第1項、勞動事件審理細則第1
    2條第1項分別定有明文。是法院調查聲請人是否無資力支出
    訴訟費用，專就聲請人提出之證據為之，如聲請人未提出證
    據，或依其提出之證據，未能信其無資力支出訴訟費用之主
    張為真實，即應將其聲請駁回，並無派員調查之必要（最高
    法院108年台抗字第433號裁定意旨參照）。
二、經查：聲請人因與相對人間確認僱傭關係存在等事件，對於
    民國109年2月3日本院109年度勞抗字第45號確定裁定聲請再
    審，並聲請訴訟救助。聲請人雖主張其生活困難、目前無業
    且無收入、已失業8年及無固定資產等情，並提出107年度綜
    合所得稅各類所得資料清單、勞工保險被保險人投保資料表
    、全國財產稅總歸戶財產查詢清單、臺灣臺北地方法院108
    年度救字第302號裁定等資料，以為釋明。然上開所得資料
    清單、財產查詢清單，僅能證明聲請人名下無財產、107年
    度領有薪資所得新臺幣（下同）29,330元，尚不足以釋明聲
    請人確係窘於生活，且已缺乏籌措聲請再審裁判費1,000元
    之信用或技能，致無力支付本件應納之裁判費。又聲請人之
    勞工保險被保險人投保資料表，雖顯示其自100年1月28日退
    保，然其於107年間仍有薪資所得，是該勞工保險投保資料
    表，並不足以釋明聲請人無資力繳納聲請再審裁判費1,000
    元。而臺北地院108年度救字第302號裁定固准許聲請人於另
    案訴訟救助之聲請，惟無拘束本院之效力，況該裁定係針對
    訴訟事件之訴訟費用而為，與本件聲請再審裁判費1,000元
    ，亦不相同。此外，聲請人復未釋明具備勞動事件法第14條
    第1項規定符合社會救助法規定之低收入戶、中低收入戶，
    或符合特殊境遇家庭扶助條例第4條第1項之特殊境遇家庭資
    格，得就本件聲請訴訟救助者，視為無資力支出訴訟費用。
    揆諸首揭說明，其所為訴訟救助之聲請，即無從准許，應予
    駁回。
三、據上論結，本件聲請為無理由，爰裁定如主文。
中　　華　　民　　國　　109 　年　　5　　月　　 4　 　日
                  勞動法庭
                      審判長法  官  黃雯惠
                            法  官  石有為
                            法  官  林佑珊
正本係照原本作成。
如不服本裁定，應於收受送達後10日內向本院提出抗告狀，並應
繳納抗告費新臺幣１千元。
中　　華　　民　　國　　109 　年　　5 　　月　　4 　　日

  　　　　　　　　　　　　　書記官  張永中